dictionaries/da_DK.aff
FLAG num
#Substantiv, fælleskøn, ender på el, bekendt form ental, -el erstattes med -len
SFX 65 Y 82
SFX 65 el len/34 [^bcdfghjklmnpqrstvwxz]el	+BESTEMT_ENTAL
SFX 65 el lens/34 [^bcdfghjklmnpqrstvwxz]el	+GENITIV
SFX 65 el len/34 [^b]bel	+BESTEMT_ENTAL
SFX 65 el len/34 [^c]cel	+BESTEMT_ENTAL
SFX 65 el len/34 [^d]del	+BESTEMT_ENTAL
SFX 65 el len/34 [^f]fel	+BESTEMT_ENTAL
SFX 65 el len/34 [^g]gel	+BESTEMT_ENTAL
SFX 65 el len/34 [^h]hel	+BESTEMT_ENTAL
SFX 65 el len/34 [^j]jel	+BESTEMT_ENTAL
SFX 65 el len/34 [^k]kel	+BESTEMT_ENTAL
SFX 65 el len/34 [^l]lel	+BESTEMT_ENTAL
SFX 65 el len/34 [^m]mel	+BESTEMT_ENTAL
SFX 65 el len/34 [^n]nel	+BESTEMT_ENTAL
SFX 65 el len/34 [^p]pel	+BESTEMT_ENTAL
SFX 65 el len/34 [^q]qel	+BESTEMT_ENTAL
SFX 65 el len/34 [^r]rel	+BESTEMT_ENTAL
SFX 65 el len/34 [^s]sel	+BESTEMT_ENTAL
SFX 65 el len/34 [^t]tel	+BESTEMT_ENTAL
SFX 65 el len/34 [^v]vel	+BESTEMT_ENTAL
SFX 65 el len/34 [^w]wel	+BESTEMT_ENTAL
SFX 65 el len/34 [^x]xel	+BESTEMT_ENTAL
SFX 65 el len/34 [^z]zel	+BESTEMT_ENTAL
SFX 65 el lens/34 [^b]bel	+GENITIV
SFX 65 el lens/34 [^c]cel	+GENITIV
SFX 65 el lens/34 [^d]del	+GENITIV
SFX 65 el lens/34 [^f]fel	+GENITIV
SFX 65 el lens/34 [^g]gel	+GENITIV
SFX 65 el lens/34 [^h]hel	+GENITIV
SFX 65 el lens/34 [^j]jel	+GENITIV
SFX 65 el lens/34 [^k]kel	+GENITIV
SFX 65 el lens/34 [^l]lel	+GENITIV
SFX 65 el lens/34 [^m]mel	+GENITIV
SFX 65 el lens/34 [^n]nel	+GENITIV
SFX 65 el lens/34 [^p]pel	+GENITIV
SFX 65 el lens/34 [^q]qel	+GENITIV
SFX 65 el lens/34 [^r]rel	+GENITIV
SFX 65 el lens/34 [^s]sel	+GENITIV
SFX 65 el lens/34 [^t]tel	+GENITIV
SFX 65 el lens/34 [^v]vel	+GENITIV
SFX 65 el lens/34 [^w]wel	+GENITIV
SFX 65 el lens/34 [^x]xel	+GENITIV
SFX 65 el lens/34 [^z]zel	+GENITIV
SFX 65 bel len/34 bbel	+BESTEMT_ENTAL
SFX 65 cel len/34 ccel	+BESTEMT_ENTAL
SFX 65 del len/34 ddel	+BESTEMT_ENTAL
SFX 65 fel len/34 ffel	+BESTEMT_ENTAL
SFX 65 gel len/34 ggel	+BESTEMT_ENTAL
SFX 65 hel len/34 hhel	+BESTEMT_ENTAL
SFX 65 jel len/34 jjel	+BESTEMT_ENTAL
SFX 65 kel len/34 kkel	+BESTEMT_ENTAL
SFX 65 lel len/34 llel	+BESTEMT_ENTAL
SFX 65 mel len/34 mmel	+BESTEMT_ENTAL
SFX 65 nel len/34 nnel	+BESTEMT_ENTAL
SFX 65 pel len/34 ppel	+BESTEMT_ENTAL
SFX 65 qel len/34 qqel	+BESTEMT_ENTAL
SFX 65 rel len/34 rrel	+BESTEMT_ENTAL
SFX 65 sel len/34 ssel	+BESTEMT_ENTAL
SFX 65 tel len/34 ttel	+BESTEMT_ENTAL
SFX 65 vel len/34 vvel	+BESTEMT_ENTAL
SFX 65 wel len/34 wwel	+BESTEMT_ENTAL
SFX 65 xel len/34 xxel	+BESTEMT_ENTAL
SFX 65 zel len/34 zzel	+BESTEMT_ENTAL
SFX 65 bel lens/34 bbel	+GENITIV
SFX 65 cel lens/34 ccel	+GENITIV
SFX 65 del lens/34 ddel	+GENITIV
SFX 65 fel lens/34 ffel	+GENITIV
SFX 65 gel lens/34 ggel	+GENITIV
SFX 65 hel lens/34 hhel	+GENITIV
SFX 65 jel lens/34 jjel	+GENITIV
SFX 65 kel lens/34 kkel	+GENITIV
SFX 65 lel lens/34 llel	+GENITIV
SFX 65 mel lens/34 mmel	+GENITIV
SFX 65 nel lens/34 nnel	+GENITIV
SFX 65 pel lens/34 ppel	+GENITIV
SFX 65 qel lens/34 qqel	+GENITIV
SFX 65 rel lens/34 rrel	+GENITIV
SFX 65 sel lens/34 ssel	+GENITIV
SFX 65 tel lens/34 ttel	+GENITIV
SFX 65 vel lens/34 vvel	+GENITIV
SFX 65 wel lens/34 wwel	+GENITIV
SFX 65 xel lens/34 xxel	+GENITIV
SFX 65 zel lens/34 zzel	+GENITIV

#Substantiv, intetkøn, ender på el, bestemt form ental,  -el erstattes med -let
SFX 66 Y 82
SFX 66 el let/34 [^bcdfghjklmnpqrstvwxz]el	+BESTEMT_ENTAL
SFX 66 el lets/34 [^bcdfghjklmnpqrstvwxz]el	+GENITIV
SFX 66 el let/34 [^b]bel	+BESTEMT_ENTAL
SFX 66 el let/34 [^c]cel	+BESTEMT_ENTAL
SFX 66 el let/34 [^d]del	+BESTEMT_ENTAL
SFX 66 el let/34 [^f]fel	+BESTEMT_ENTAL
SFX 66 el let/34 [^g]gel	+BESTEMT_ENTAL
SFX 66 el let/34 [^h]hel	+BESTEMT_ENTAL
SFX 66 el let/34 [^j]jel	+BESTEMT_ENTAL
SFX 66 el let/34 [^k]kel	+BESTEMT_ENTAL
SFX 66 el let/34 [^l]lel	+BESTEMT_ENTAL
SFX 66 el let/34 [^m]mel	+BESTEMT_ENTAL
SFX 66 el let/34 [^n]nel	+BESTEMT_ENTAL
SFX 66 el let/34 [^p]pel	+BESTEMT_ENTAL
SFX 66 el let/34 [^q]qel	+BESTEMT_ENTAL
SFX 66 el let/34 [^r]rel	+BESTEMT_ENTAL
SFX 66 el let/34 [^s]sel	+BESTEMT_ENTAL
SFX 66 el let/34 [^t]tel	+BESTEMT_ENTAL
SFX 66 el let/34 [^v]vel	+BESTEMT_ENTAL
SFX 66 el let/34 [^w]wel	+BESTEMT_ENTAL
SFX 66 el let/34 [^x]xel	+BESTEMT_ENTAL
SFX 66 el let/34 [^z]zel	+BESTEMT_ENTAL
SFX 66 bel let/34 bbel	+BESTEMT_ENTAL
SFX 66 cel let/34 ccel	+BESTEMT_ENTAL
SFX 66 del let/34 ddel	+BESTEMT_ENTAL
SFX 66 fel let/34 ffel	+BESTEMT_ENTAL
SFX 66 gel let/34 ggel	+BESTEMT_ENTAL
SFX 66 hel let/34 hhel	+BESTEMT_ENTAL
SFX 66 jel let/34 jjel	+BESTEMT_ENTAL
SFX 66 kel let/34 kkel	+BESTEMT_ENTAL
SFX 66 lel let/34 llel	+BESTEMT_ENTAL
SFX 66 mel let/34 mmel	+BESTEMT_ENTAL
SFX 66 nel let/34 nnel	+BESTEMT_ENTAL
SFX 66 pel let/34 ppel	+BESTEMT_ENTAL
SFX 66 qel let/34 qqel	+BESTEMT_ENTAL
SFX 66 rel let/34 rrel	+BESTEMT_ENTAL
SFX 66 sel let/34 ssel	+BESTEMT_ENTAL
SFX 66 tel let/34 ttel	+BESTEMT_ENTAL
SFX 66 vel let/34 vvel	+BESTEMT_ENTAL
SFX 66 wel let/34 wwel	+BESTEMT_ENTAL
SFX 66 xel let/34 xxel	+BESTEMT_ENTAL
SFX 66 zel let/34 zzel	+BESTEMT_ENTAL
SFX 66 el lets/34 [^b]bel	+GENITIV
SFX 66 el lets/34 [^c]cel	+GENITIV
SFX 66 el lets/34 [^d]del	+GENITIV
SFX 66 el lets/34 [^f]fel	+GENITIV
SFX 66 el lets/34 [^g]gel	+GENITIV
SFX 66 el lets/34 [^h]hel	+GENITIV
SFX 66 el lets/34 [^j]jel	+GENITIV
SFX 66 el lets/34 [^k]kel	+GENITIV
SFX 66 el lets/34 [^l]lel	+GENITIV
SFX 66 el lets/34 [^m]mel	+GENITIV
SFX 66 el lets/34 [^n]nel	+GENITIV
SFX 66 el lets/34 [^p]pel	+GENITIV
SFX 66 el lets/34 [^q]qel	+GENITIV
SFX 66 el lets/34 [^r]rel	+GENITIV
SFX 66 el lets/34 [^s]sel	+GENITIV
SFX 66 el lets/34 [^t]tel	+GENITIV
SFX 66 el lets/34 [^v]vel	+GENITIV
SFX 66 el lets/34 [^w]wel	+GENITIV
SFX 66 el lets/34 [^x]xel	+GENITIV
SFX 66 el lets/34 [^z]zel	+GENITIV
SFX 66 bel lets/34 bbel	+GENITIV
SFX 66 cel lets/34 ccel	+GENITIV
SFX 66 del lets/34 ddel	+GENITIV
SFX 66 fel lets/34 ffel	+GENITIV
SFX 66 gel lets/34 ggel	+GENITIV
SFX 66 hel lets/34 hhel	+GENITIV
SFX 66 jel lets/34 jjel	+GENITIV
SFX 66 kel lets/34 kkel	+GENITIV
SFX 66 lel lets/34 llel	+GENITIV
SFX 66 mel lets/34 mmel	+GENITIV
SFX 66 nel lets/34 nnel	+GENITIV
SFX 66 pel lets/34 ppel	+GENITIV
SFX 66 qel lets/34 qqel	+GENITIV
SFX 66 rel lets/34 rrel	+GENITIV
SFX 66 sel lets/34 ssel	+GENITIV
SFX 66 tel lets/34 ttel	+GENITIV
SFX 66 vel lets/34 vvel	+GENITIV
SFX 66 wel lets/34 wwel	+GENITIV
SFX 66 xel lets/34 xxel	+GENITIV
SFX 66 zel lets/34 zzel	+GENITIV

#Sammensætning, fugeelement Ø el. kons.f.+e
SFX 67 Y 42
SFX 67 0 0/32,35,36 .
SFX 67 0 be/32,35,36 b
SFX 67 0 ce/32,35,36 c
SFX 67 0 de/32,35,36 d
SFX 67 0 fe/32,35,36 f
SFX 67 0 ge/32,35,36 g
SFX 67 0 he/32,35,36 h
SFX 67 0 je/32,35,36 j
SFX 67 0 ke/32,35,36 k
SFX 67 0 le/32,35,36 l
SFX 67 0 me/32,35,36 m
SFX 67 0 ne/32,35,36 n
SFX 67 0 pe/32,35,36 p
SFX 67 0 qe/32,35,36 q
SFX 67 0 re/32,35,36 r
SFX 67 0 se/32,35,36 s
SFX 67 0 te/32,35,36 t
SFX 67 0 ve/32,35,36 v
SFX 67 0 we/32,35,36 w
SFX 67 0 xe/32,35,36 x
SFX 67 0 ze/32,35,36 z
SFX 67 0 be/33,36,35 b
SFX 67 0 ce/33,36,35 c
SFX 67 0 de/33,36,35 d
SFX 67 0 fe/33,36,35 f
SFX 67 0 ge/33,36,35 g
SFX 67 0 he/33,36,35 h
SFX 67 0 je/33,36,35 j
SFX 67 0 ke/33,36,35 k
SFX 67 0 le/33,36,35 l
SFX 67 0 me/33,36,35 m
SFX 67 0 ne/33,36,35 n
SFX 67 0 pe/33,36,35 p
SFX 67 0 qe/33,36,35 q
SFX 67 0 re/33,36,35 r
SFX 67 0 se/33,36,35 s
SFX 67 0 te/33,36,35 t
SFX 67 0 ve/33,36,35 v
SFX 67 0 we/33,36,35 w
SFX 67 0 xe/33,36,35 x
SFX 67 0 ze/33,36,35 z
SFX 67 0 0/33,35,36 .
